臺灣臺中地方法院刑事判決　　　　　　　　　　　九十三年度中簡上字第七六號
　　上　訴　人　臺灣臺中地方法院檢察署檢察官
　　被　　　告　甲○○
右列上訴人因被告毒品危害防制條例案件，不服本院臺中簡易庭九十三年度中簡字第
二八二四號中華民國九十三年十一月十二日第一審簡易判決（聲請簡易判決處刑案號
：九十三年度毒偵字第三九八七號）提起上訴及移
七二號），本院管轄之第二審合議庭判決如左：
    主  文
原判決撤銷。
甲○○連續施用第二級毒品，處有期徒刑伍月，如易科罰金以參佰元折算壹日。扣案
之第二級毒品甲基安非他命壹包（毛重零點貳公克）沒收銷燬之；吸食器壹支沒收。
    犯罪事實
一、甲○○前於民國九十年間，因犯偽造文書等案件，經本院分別判處有期徒刑八月
    及三月確定。其且曾於九十年間因施用毒品案件，經依本院裁定送入勒戒處所觀
    察、勒戒，經考核認無繼續施用毒品之傾向後，於九十年九月二十一日釋放，並
    由臺灣臺中地方法院檢察署檢察官於九十年九月二十六日以九十年度毒偵字第四
    五一三號為不起訴處分確定。又於九十一年間，復因犯施用毒品案件，經依本院
    裁定送入勒戒處所觀察、勒戒，經考核認有繼續施用毒品之傾向後，再依本院裁
    定送入臺灣臺中戒治所施以強制戒治（嗣於九十二年四月九日戒治期滿釋放），
    並經本院判處有期徒刑八月確定，且經本院就其上開所處有期徒刑八月、三月及
    八月，裁定應執行有期徒刑一年五月確定，甫於九十三年三月十六日假釋出獄（
    嗣經撤銷假釋，於本案不構成累犯）。詎猶不知悔改，復基於概括之犯意，自九
    十三年三月下旬某日起，至同年十月三日約十四時餘許止，先後在臺中市○○○
    街三六巷六號六樓之二其住處內，以將第二級毒品甲基安非他命置於玻璃球內，
    用火燒烤使產生白煙再吸入體內之方式，連續施用第二級毒品甲基安非他命多次
    （起訴書誤載為施用安非他命）。嗣先於九十三年九月二日二十三時三十分許，
    在臺中市○○路與市府路口為警查獲，並扣得甲○○所有供己施用第二級毒品甲
    基安非他命所用之吸食器一支；復於同年十月四日二時四十分許，在臺中市○○
    街大誠停車場為警查獲，並扣得甲○○所有供己施用之第二級毒品甲基安非他命
    一包（毛重○．二公克），而查獲上情。
二、案經臺中市警察局第一分局報告臺灣臺中地方法院檢察署檢察官偵查起訴及移送
    併辦。
    理  由
一、訊據被告甲○○對於右揭事實坦承不諱，且被告於上述時地先後二次為警查獲後
    ，經警分別採集其尿液送請詮昕科技股份有限公司，以氣相層析質譜儀分析法即
    ＧＣ／ＭＳ檢驗結果，甲基安非他命類確均呈陽性反應，有詮昕科技股份有限公
    司出具尿液檢驗報告二張在卷可稽。且查，施用安非他命者，其尿液中之代謝物
    為安非他命，依現行濫用藥物尿液檢驗作業準則，其濃度大於五○○ｎｇ／ｍｌ
    者，判定為安非他命陽性反應。施用甲基安非他命者，其尿液中之代謝物為甲基
    安非他命及安非他命，依現行濫用藥物尿液檢驗作業準則，其甲基安非他命濃度
    大於五○○ｎｇ／ｍｌ，且其代謝物安非他命濃度大於二○○ｎｇ／ｍｌ者，判
    定為甲基安非他命陽性反應；「施用安非他命者，其尿液代謝物應為安非他命陽
    性反應，不會產生有甲基安非他命陽性反應」。「施用甲基安非他命者，其尿液
    代謝物會呈甲基安非他命及安非他命陽性反應」；人體施用甲基安非他命後，在
    主要代謝物中未改變形態之甲基安非他命佔施用劑量達百分之四十三，而安非他
    命佔百分之五等情，業經內政部警政署刑事警察局以九十三年四月二十七日（九
    三）刑鑑字第○九三○○八六二一三號、法務部法醫研究所以九十三年四月二十
    八日法醫毒字第○九三○○○一三一八號、法務部調查局以九十三年四月二十七
    日調科壹字第○九三○○一五三○七○號及行政院衛生署管制藥品管理局以九十
    三年五月六日管檢字第○九三○○○三八九六號分別函釋在案。查，被告於九十
    三年九月二日二十三時三十分許為警查獲後經警採集之尿液代謝物，甲基安非他
    命濃度為七八五五ｎｇ／ｍｌ、安非他命濃度為六九○ｎｇ／ｍｌ；於九十三年
    十月四日二時四十分許為警查獲後經警採集之尿液代謝物，甲基安非他命濃度為
    一四二四ｎｇ／ｍｌ、安非他命濃度為二九二ｎｇ／ｍｌ，有上開詮昕科技股份
    有限公司出具之尿液檢驗報告二張在卷可考（見九十三年度毒偵字第三四七三號
    偵查卷第五四頁及九十三年度毒偵字第三九八七號偵查卷第三二頁），揆諸首開
    說明，被告確有施用第二級毒品甲基安非他命之事實，應足認定。又起訴書誤載
    被告施用之第二級毒品係「安非他命」，尚有未合，附此指明。再者，被告前於
    九十年間因施用毒品案件，經依本院裁定送入勒戒處所觀察、勒戒，經考核認無
    繼續施用毒品之傾向後，於九十年九月二十一日釋放，並由臺灣臺中地方法院檢
    察署檢察官於九十年九月二十六日以九十年度毒偵字第四五一三號為不起訴處分
    確定。復於九十一年間，再因犯施用毒品案件，經依本院裁定送入勒戒處所觀察
    、勒戒，經考核認有繼續施用毒品之傾向後，再依本院裁定送入臺灣臺中戒治所
    施以強制戒治，嗣於九十二年四月九日戒治期滿釋放，有臺灣高等法院被告全國
    前案紀錄表及臺灣臺中地方法院檢察署刑案資料查註紀錄表各一份在卷可憑。綜
    上所述，本案事證明確，被告犯行洵堪認定。
二、核被告甲○○所為，係犯毒品危害防制條例第十條第二項之施用第二級毒品罪。
    被告施用第二級毒品甲基安非他命前後，持有第二級毒品甲基安非他命之低度行
    為，應為其施用之高度行為所吸收，不另論罪。又被告右揭先後多次施用第二級
    毒品甲基安非他命之行為，時間緊接，觸犯構成要件相同之罪名，顯係基於概括
    之犯意反覆為之，為連續犯，應依刑法第五十六條規定以一罪論，並加重其刑。
    再檢察官雖僅起訴被告自九十三年五月間起至同年九月底止之施用第二級毒品犯
    行，惟被告上述經本院判決有罪之其餘施用第二級毒品部分，既與經檢察官起訴
    部分具有連續犯之裁判上一罪關係，並經檢察官移送併辦，本院自應併予審理，
    附此敘明。原審以被告罪證明確，予以論罪科刑，固非無見，惟原審誤認被告係
    施用第二級毒品「安非他命」，已有未合，復未及審酌上揭被告自九十三年三月
    下旬起至同年五月間止及自同年九月底起至同年十月三日約十四時餘許止之施用
    第二級毒品犯行，容有未洽，公訴人上訴意旨指摘及此，為有理由，自應由本院
    將原判決撤銷改判。爰審酌被告已曾因施用毒品案件接受觀察勒戒處分二次及強
    制戒治一次，並經本院判處罪刑確定在案，竟於九十三年三月十六日假釋出獄後
    未久，即再為本案犯行，猶施用毒品不輟，惡性非輕，惟念及其吸毒係戕害自己
    身心之行為及其於犯罪後坦承犯行，態度尚佳等一切情狀，量處如主文所示之刑
    ，並諭知易科罰金之折算標準。又扣案之安非他命一包（毛重○．二公克），係
    屬第二級毒品，應依毒品危害防制條例第十八條第一項前段之規定沒收銷燬之。
    扣案之吸食器一支，係被告所有供犯施用第二級毒品罪所用之物，業據被告於審
    理中供明在卷，爰依刑法第三十八條第一項第二款規定，予以宣告沒收。
據上論斷，應依刑事訴訟法第四百五十五條之一第一項、第三項、第三百六十九條第
一項前段、第三百六十四條、第二百九十九條第一項前段，毒品危害防制條例第十條
第二項、第二十三條第二項、第十八條第一項前段，刑法第十一條、第五十六條、第
四十一條第一項前段、第三十八條第一項第二款，罰金罰鍰提高標準條例第二條，判
決如主文。
中      華      民      國    九十四    年      三      月      三      日
                                臺灣臺中地方法院刑事第十庭
                                  審判長法  官  郭  瑞  祥
                                        法  官  黃  炫  中
                                        法  官  江  奇  峰
右正本證明與原本無異。
不得上訴。
                                        書記官
中      華      民      國    九十四    年      三      月      三      日
附錄論罪科刑法條
毒品危害防制條例第十條第二項：
施用第二級毒品者，處三年以下有期徒刑。
